臺灣臺中地方法院刑事裁定　　　　　　　96年度聲字第1545號
異　議　人
即 受刑 人　甲○○
上列異議人即受刑人因違反槍砲彈藥刀械管制條例等案件，對於
臺灣苗栗地方法院檢察署檢察官執行之指揮（臺灣苗栗地方法院
檢察署檢察官民國九十六年三月三十日九十五年度執更護乙字第
二二六號執行指揮書）認為不當，向本院聲明異議，本院裁定如
下：
    主  文
臺灣苗栗地方法院檢察署檢察官民國九十五年度執更護乙字第二
二六號執行指揮書撤銷。
    理  由
一、聲明異議意旨略以：異議人即受刑人黃廷炫（下稱異議人）
    因犯槍砲彈藥刀械管制條例案件等罪，經臺灣苗栗地方法院
    以九十二年度訴字第二二七號判處有期徒刑三年確定，自民
    國九十三年八月十日入監執行，縮刑後刑期終結日為九十六
    年三月二十七日，嗣於九十五年七月十七日假釋出監，並經
    鈞院以九十五年度聲字第二六六一號裁定假釋中付保護管束
    。自九十五年七月十七日假釋出監當日移送臺灣岩灣技能訓
    練所執行臺灣苗栗地方法院九十三年度感更字第一號、臺灣
    高等法院臺中分院九十四年度感抗字第七三號確定裁定所宣
    示之感訓處分，迄九十六年三月二十九日折抵刑案執行完畢
    出所，有臺灣臺中監獄苗栗分監出監證明書、鈞院刑事裁定
    、臺灣臺中監獄九十五年七月十七日中監正教決字第○九五
    六一○○五四六號函、臺灣岩灣技能訓練所出所證明書等影
    本各一紙可稽。而按裁定感訓處分之流氓行為，同時觸犯刑
    事法律者，經判決有罪確定，其應執行之有期徒刑、拘役或
    保安處分，與感訓期間，相互折抵之，其折抵以感訓處分一
    日互抵有期徒刑、拘役或保安處分一日，檢肅流氓條例第二
    十一條第一項定有明文。又臺灣苗栗地方法院九十二年度訴
    字第二二七號異議人所犯槍砲彈藥刀械管制條例案件，與異
    議人所犯同院九十三年度感更字第一號、臺灣高等法院臺中
    分院九十四年度感抗字第七三號檢肅流氓條例案件，屬同一
    事實，依前揭檢肅流氓條例第二十一條第一項規定，應執行
    之有期徒刑與感訓期間得相互折抵，故上開臺灣岩灣技能訓
    練所出所證明書載明「於九十六年三月二十九日折抵刑案執
    行完畢」等情；既然原確定判決宣告之有期徒刑以因接續執
    行感訓處分而折抵完畢，自無所謂異議人仍於假釋期間之問
    題，更無假釋期間應付保護管束之理由，豈料臺灣苗栗地方
    法院檢察署執行科仍執行鈞院九十五年度聲字第二六六一號
    裁定，命異議人於有期徒刑執行完畢後仍付保護管束，顯有
    侵害異議人之權益之情事，為此依法聲明異議，請求撤銷該
    部分不當之執行等語。
二、按受刑人或其法定代理人或配偶以檢察官執行之指揮為不當
    者，得向諭知該裁判之法院聲明異議，刑事訴訟法第四百八
    十四條定有明文。次按受裁定感訓處分之流氓行為，同時觸
    犯刑事法律者，經判決有罪確定，其應執行之有期徒刑、拘
    役或保安處分，與感訓期間，相互折抵之。其折抵以感訓處
    分一日互抵有期徒刑、拘役或保安處分一日；假釋中另受刑
    之執行、羈押或其他依法拘束人身自由之期間，不算入假釋
    期內。但不起訴處分或無罪判決確定前曾受之羈押或其他依
    法拘束人身自由之期間，不在此限，檢肅流氓條例第二十一
    條第一項、刑法第七十九條第二項分別定有明文。
三、經查，異議人前於九十二年間，因違反槍砲彈藥刀械管制條
    例等案件，經臺灣苗栗地方法院以九十二年度訴字第二二七
    號分別判處有期徒刑二年七月、六月，並定應執行有期徒刑
    三年，異議人不服提起上訴，嗣因異議人回上訴而確定。又
    異議人因前開違反槍砲彈藥刀械管制條例等案件之同一犯罪
    事實又經臺灣苗栗地方法院於九十四年三月二十八日以九十
    三年度感更字第一號裁定交付感訓處分，異議人不服提起抗
    告，經臺灣高等法院臺中分院於九十四年六月九日以九十四
    年度感抗字第七三號駁回其抗告而確定。異議人於九十三年
    八月十日入監執行，於九十五年七月十七日縮短刑期假釋出
    監，且經本院以九十五年度聲字第二六六一號裁定於假釋期
    間付保護管束，並轉入臺灣岩灣技能訓練所執行感訓處分，
    而於九十六年三月二十八日因折抵刑案執行完畢後，由臺灣
    苗栗地方法院檢察署檢察官以九十五年度執更護乙字第二二
    六號執行指揮書執行前開假釋期間之保護管束等情，業經本
    院依職權調閱臺灣苗栗地方法院檢察署九十六年度執護字第
    六二號觀護卷宗、臺灣苗栗地方法院檢察署九十三年度執字
    第八八二號執行卷宗、本院九十五年度聲字第二二六一號卷
    宗、臺灣高等法院臺中分院九十三年度上訴字第八六八號案
    卷等件核閱無誤，並有臺灣苗栗地方法院九十二年度訴字第
    二二七號刑事判決書、臺灣苗栗地方法院九十三年度感更字
    第一號刑事裁定書、臺灣高等法院臺中分院九十四年度感抗
    字第七三號刑事裁定書各一份、臺灣臺中監獄苗栗分監苗分
    監總字第一五三六號出監證明書一紙、本院九十五年度聲字
    第二六六一號刑事裁定書一份、臺灣臺中監獄九十五年七月
    十七日中監正教決字第○九五六一○○五四六號函、臺灣岩
    灣技能訓練所岩技所總籍四字第○○三六號出所證明各書一
    紙、臺灣高等法院被告前案紀錄表一份在卷可稽。本件異議
    人因前開違反槍砲彈藥刀械管制條例等案件所應執行之有期
    徒刑部分雖於九十五年七月十七日因縮短刑期假釋出監，惟
    異議人從九十三年八月十日入監執行開始，其人身自由已遭
    拘束，且於九十五年七月十七日縮短刑期而假釋，但異議人
    實際上並未被釋放，而係轉執行上開感訓處分，迄於九十六
    年三月二十八日始因折抵刑案執行完畢，故異議人事實上自
    九十三年八月十日起至九十六年三月二十八日止，其人身自
    由均處於受拘束之狀態，此與一般受刑人經假釋後出監，其
    人身自由未受拘束之情形有別，而刑法第七十九條第二項所
    謂「假釋中另受刑之執行、羈押或其他依法拘束人身自由之
    期間，不算入假釋期內」，應係指受刑人假釋中因另案受不
    得折抵之刑之執行、羈押或其他依法拘束人身自由之期間而
    言，本件異議人所應執行之上開有期徒刑及感訓處分係基於
    同一事實所為，依照檢肅流氓條例第二十一條第一項之規定
    ，本即得相互折抵，此與刑法第七十九條第二項所列不計入
    假釋期間之情形有別，故本件被告上開所應執行有期徒刑部
    分之假釋期間，應已於九十六年三月二十八日屆滿，故本件
    執行之指揮有不當之處，異議人之聲明異議，為有理由，應
    將該執行之指揮撤銷，並由檢察官另為適法之執行。
據上論斷，依刑事訴訟法第四百八十六條，裁定如主文。
中　　華　　民　　國　　96　　年　　10　　月　　2 　　日
                  刑事第九庭    法  官  余德正
以上正本證明與原本無異。
如不服本裁定，應於送達後五日內，向本院提出抗告狀。
                                書記官  廖日晟
中　　華　　民　　國　　96　　年　　10　　月　　2 　　日
